【裁判字號】    94,簡上,97
【裁判日期】    950126
【裁判案由】    竊盜
【裁判全文】
臺灣臺北地方法院刑事判決        九十四年度簡上字第九七號
上  訴  人  乙○○
即  被  告
選任辯護人  謝玉璇律師
上列被告因竊盜案件，上訴人對於本院民國九十四年四月八日九
十四年度簡字第四四四號第一審簡易判決不服，提起上訴（起訴
案號：九十三年度偵字第二０六四九號），本院管轄第二審之合
議庭判決如下：
    主  文
原判決撤銷。
乙○○竊盜，累犯，處有期徒刑貳月，如易科罰金，以佰元折
算壹日，扣案機車鑰匙壹支沒收。
    事  實
一、乙○○曾於民國八十九年間因盜匪案件，經臺灣高等法院於
    八十九年五月三日以八十九年度上訴字第五三四號就懲治盜
    匪條例第五條第一項第一款之罪判處有期徒刑三年六月、偽
    造文書罪部分判處有期徒刑三月，定應執行刑為有期徒刑三
    年八月，經最高法院於八十九年八月三日以八十九年度臺上
    字第四六四七號駁回上訴確定，甫於九十三年六月十八日執
    行完畢，仍不知悔改，復意圖為自己不法之所有，於九十三
    年十一月十八日四時許，在臺北市○○區○○路二五三巷九
    弄十號前，以其所有之機車鑰匙一支，竊取甲○○所有，車
    號ＡＵＵ—九九八號重型機車，得手後離去，並將該機車停
    放在臺北縣汐止市○○街三巷七號前，嗣乙○○於同日八時
    十分至臺北市政府警察局信義分局吳興街派出所向警員申告
    自己身分及竊取機車之犯罪事實，自首而接受裁判，並經警
    扣得乙○○所有供犯罪使用之機車鑰匙一支。
二、案經甲○○訴由臺北市政府警察局信義分局報告臺灣臺北地
    方法院檢察署檢察官偵查並聲請以簡易判決處刑。
    理  由
一、程序部分：被告乙○○經本院合法傳喚，無正當理由不到庭
    （見本院九十四年十一月三日準備程序筆錄），爰依刑事訴
    訟法第四百五十五條之一第三項、第三百七十一條之規定，
    不待其陳述逕行判決。
二、上開犯罪事實，業據被告於警訊、偵查中坦承不諱（九十三
    年度偵字第二０六四九號偵卷第五、六、二五、二六頁），
    核與告訴人甲○○指訴之失竊情節大致相符（同偵卷第七、
    八頁），並有贓物認領保管單一紙在卷為憑（同偵卷第十二
    頁），及機車鑰匙一支扣案可證（同偵卷第三六頁九十四年
    度綠保管字贓證物品清單），事證明確，犯行可以認定。
三、論罪科刑部分：
  (一)核被告所為，係犯刑法第三百二十條第一項之竊盜罪。被告
    前於八十九年間因盜匪案件，經臺灣高等法院依懲治盜匪條
    例判處有期徒刑三年六月、依刑法偽造文書罪判處有期徒刑
    三月，定應執行刑為有期徒刑三年八月，並經最高法院駁回
    上訴確定，甫於九十三年六月十八日執行完畢，此有臺灣高
    等法院被告前案紀錄表在卷可稽，於五年內再犯本案有期徒
    刑以上之罪，為累犯，應依刑法第四十七條之規定，加重其
    刑。
  (二)次查，被告九十三年十一月十八日四時許犯罪後，於同日八
    時十分向臺北市政府警察局信義分局吳興街派出所值班警員
    姚志河自首稱竊取鄰居機車一部，惟未詳述犯罪事實經過即
    離去，而該分局勤務指揮中心於同日八時三十五分接獲告訴
    人甲○○報案稱：松仁路二五三巷九弄十號有竊盜犯嫌在場
    ，惟經警員前往現場未發現竊嫌；被告復於同日八時四十分
    第二次到同派出所稱：親至告訴人家要求一同前往臺北縣汐
    止市取回竊得之機車，惟未獲告訴人回應，乃持犯罪工具即
    機車鑰匙至派出所接受詢問等情，經本院函查明確，有臺北
    市政府警察局信義分局九十五年一月五日北市警信分刑字第
    ０九四三四一六五二００號函及所附公務電話紀錄、工作紀
    錄簿附於本院二審卷可稽，並參以告訴人警詢陳稱：「…發
    現失竊不久，就有一個人來敲我的門告知我的機車是他偷走
    的且問我要不要和他去牽車，後來我說不要，就馬上報警處
    理，之後在警察到場前他就先離開了，直到我到派出所時才
    發現他已經在派出所內了」、我不認識嫌疑人等語（同偵卷
    第七頁反面、第八頁），可知告訴人報警以前，被告已先行
    前往臺北市政府警察局信義分局吳興街派出所向值班警員申
    告自己身分及犯罪事實，是時警察尚未自告訴人處得知本件
    犯罪事實及犯人何人，應認為被告係於犯罪未覺前，向該管
    公務員自首。而被告當日八時十分自首後，雖離開警局，惟
    於同日八時四十分又自行前往警局說明案情並交出作案用鑰
    匙，堪認被告有接受裁判之意思。被告於犯罪未覺前，向警
    察機關自首而接受裁判，應依刑法第六十二條之規定，減輕
    其刑。並依法先加後減。
  (三)原審以被告罪證明確，予以論罪科刑，固非無見，惟查，被
    告本案符合自首要件如前述，原審認被告不符自首要件，尚
    有誤解，被告上訴意旨指摘原判決此部分不當，為有理由，
    應由本院將原判決撤銷，自為判決。爰審酌被告之犯罪動機
    、目的、手段、品行、智識程度，其不思循正當途逕獲取財
    物，惟其所竊取之財物價值非鉅，所生損害尚非嚴重，且坦
    認犯行態度良好等一切情狀，量處如主文第二項所示之刑，
    並諭知易科罰金之折算標準。扣案機車鑰匙一支，係被告所
    有供犯罪所用之物，業據被告供明在卷（同偵卷第二六頁）
    ，應依刑法第三十八條第一項第二款規定，宣告沒收。
四、據上論斷，應依刑事訴訟法第四百五十五條之一第一項、第
    三項、第三百六十九條第一項前段、第三百六十四條、第二
    百九十九條第一項前段，刑法三百二十條第一項、第四十七
    條、第六十二條前段、第四十一條第一項前段、第三十八條
    第一項第二款，罰金罰鍰提高標準條例第一條前段、第二條
    ，判決如主文。
本案經檢察官趙雪瑛到庭執行職務
中    華    民    國  九十五  年    一    月  二十六  日
                  刑事第五庭  審判長法  官  黃程暉
                                    法  官  賴秀蘭
                                    法  官  高偉文
以上正本證明與原本無異。
不得上訴。
                                    書記官  張華瓊
中    華    民    國  九十五  年    一    月  二十六  日
附錄本案論罪科刑法條全文
中華民國刑法第三百二十條
意圖為自己或第三人不法之所有，而竊取他人之動產者，為竊盜
罪，處五年以下有期徒刑、拘役或五百元以下罰金。
意圖為自己或第三人不法之利益，而竊佔他人之不動產者，依前
項之規定處斷。
前二項之未遂犯罰之。


司法院資訊處製作；財團法人民間司法改革基金會備份。
